【裁判字號】    96,上易,2553
【裁判日期】    970214
【裁判案由】    竊盜
【裁判全文】
臺灣高等法院刑事判決                96年度上易字第2553號
上  訴  人  臺灣板橋地方法院檢察署檢察官
被      告  乙○○
上列上訴人因被告竊盜案件，不服臺灣板橋地方法院96年度易字
第492號，中華民國96年5月31日第一審判決（起訴案號：臺灣板
橋地方法院檢察署95年度偵字第27978號），提起上訴，本院判
決如下：
    主  文
原判決撤銷。
乙○○竊盜，累犯，處有期徒刑肆月，如易科罰金以新台幣壹仟
元折算壹日，減為有期徒刑貳月，如易科罰金以新台幣壹仟元折
算壹日。
扣案之鑰匙壹支沒收。
    事  實
一、乙○○前於民國（下同）94年間曾犯竊盜罪，經臺灣板橋地
    方法院判處有期徒刑6月，如易科罰金以銀元三百元折算一
    日確定在案，嗣於94年11月17日易科罰金執行完畢，仍不知
    悔改，猶意圖為自己不法之所有，於95年9月17日下午4時許
    ，在臺北縣板橋市○○○路○段亞東醫院第二停車場內，以
    其所有之自備之機車鑰匙一支，竊取甲○○所有車牌號碼為
    AJ5-677 號之重型機車（下稱系爭機車），得手後供己代步
    使用。嗣於95年11月29日下午4時許，在臺北縣板橋市○○
    ○路○段142巷17號前，正以上開鑰匙打開上開機車置物箱
    翻動物品並欲發動騎乘時，為埋伏多時之警員當場逮捕，並
    扣得其所有之鑰匙一支，因而查獲上情。
二、案經台北縣政府警察局板橋分局報請臺灣板橋地方法院檢察
    署檢察官偵查起訴。
    理  由
一、被告乙○○未於本院審理期日到庭，亦未提出任何書狀到庭
    為否認或抗辯。然查原審訊之被告固坦承持扣案鑰匙開啟上
    開機車置物箱屬實，惟矢口否認有何竊盜之犯行，並辯稱：
    伊為警查獲當日係駕駛伊女友之機車至該處訪友，見到系爭
    機車停放該處且座墊下之置物箱未關妥，臨時起意欲打開該
    置物箱物色財物行竊，隨即為警查獲，系爭機車並非伊所竊
    取云云。
二、惟查：
(一)前開機車乃證人甲○○所失竊，業據其於偵查中證述甚詳、
    復有「車輛竊盜、車牌失竊資料個別查詢報表」、贓物認領
    保管單足憑。
(二)證人即警員黃春龍於原審審理中證稱：「中午十一、二點發
    現機車在現場，我們三個人在那邊等，…發現的時候，座墊
    是鎖住的，到了三、四點看到被告彎下插入鑰匙的動作，座
    墊就跳起來，我們就過去了。」、「他（指被告）說車子不
    是他偷的，他只是要看置物箱裡面有什麼東西。」、「離那
    邊一、二十步還有一部機車，他說那是他女朋友的機車。（
    檢察官問：你們有試試看鑰匙可以啟動機車嗎？）可以。」
    、「（檢察官問：有沒有看到被告騎著機車過來打開機車座
    墊？）我們埋伏的時候，他女朋友的機車還沒有出現在那裡
    。」、「（審判長問：當時有沒有看到被告如何來的？）沒
    有。」等語（參見原審96年5月9日審判筆錄第3至6頁）；其
    於偵查中亦向檢察官證稱：「他說是騎他女朋友的機車來的
    ，他拿出另一把鑰匙，可以開那台三葉機車。」等語（參見
    95 年度偵字第27978號偵查卷第36頁）。亦即警員黃春龍等
    人係因發現系爭機車為贓車後埋伏在現場，雖並未見到被告
    如何到場，只見到被告走近系爭機車開啟置物箱後即上前逮
    捕，另被告當場即表示係騎女友機車到場，系爭機車一、二
    十步外確實停放警員開始埋伏時所無之機車，且被告身上有
    另把鑰匙可開啟該新停放之機車等情，堪以認定。由上情觀
    之，證人黃春龍等警員雖未見到被告啟動系爭機車後駛離，
    然查被告騎乘其女友之機車，前去該停車場，並未四處搜尋
    探望，便逕自開啟該遭竊之機車，若謂屬於巧合，孰人置信
    ；且查被告所自備之鑰匙可以啟動被害人所失竊之機車，又
    查機車置物箱空間狹小，且開啟容易，一般人通常僅會放置
    安全帽，不會將貴重之物品放置於其內，因此竊嫌通常行竊
    之標的為機車，而非機車置物箱內物品。參以被告首先開啟
    該贓車之電門後，繼而開啟該車之置物箱，業據證人黃春龍
    於偵查中證述在卷，衡情被告若有意行竊該機車置物箱內之
    物品，理應逕自開啟該車之置物箱，何需先開啟該機車之電
    門？又查被告竟無端隨身攜帶他車之鑰匙，騎乘伊女友之機
    車前去該停車場，亦與常情有違。凡此足見該機車應係被告
    行竊而來，基於避人耳目，方暫時將之停放於該停車場內，
    直至案發當時，被告前往該地，正準備將該機車駛離轉騎至
    他處藏放時，孰料早將警方盯上，因而當場遭人贓俱獲，至
    為顯然。
（三）綜上所述，本件事證明確，被告犯行應堪認定。
三、核被告所為，係犯刑法第320條第1項竊盜罪。被告前於94
    年間曾犯竊盜罪，經臺灣板橋地方法院判處有期徒刑6月，
    如易科罰金以銀元三百元折算一日確定在案，嗣於94年11月
    17日易科罰金執行完畢，此有本院被告前案紀錄表足佐，其
    於五年內故意再犯有期徒刑以上之本罪，應依累犯之規定，
    加重其刑。
四、原審未經詳察，誤為被告無罪之諭知，應有違誤。檢察官提
    起上訴指摘原審判決不當，為有理由，本院應將原審判決撤
    銷改判。爰審酌被告素行不佳，因為圖一己之私利而犯案，
    影響社會秩序，犯後未坦承犯行，態度非佳等情及其他一切
    情狀，量處有期徒刑四月，並諭知易科罰金之折算標準。又
    查被告本件犯罪時間在96年4月24日以前，合於中華民國九
    十六年罪犯減刑條例所規定之減刑條件，應依該條例第2條
    第1項第3款規定，減輕其宣告刑二分之一，並依刑法第41
    條第1項前段之規定諭知易科罰金之折算標準。扣案之鑰匙
    一支，乃被告所有供犯本件之罪所用物品，爰併予宣告沒收
    。
五、被告經合法傳喚無正當理由未到庭，爰不待其陳述逕為判決
    。
六、據上論斷，應依刑事訴訟法第369條第1項前段、第364條、
    第371條、第299條第1項前段，刑法第320條第1項、第47條
    第1項、第41條第1項前段、第38條第1項第2款，刑法施行法
    第1條之1，中華民國96年罪犯減刑條例第2條第1項第3款、
    第7條、第9條，判決如主文。
本案經檢察官呂光華到庭執行職務。
中    華    民    國    97    年    2     月    14    日
            刑事第九庭審判長法  官  劉景星
                            法  官  王敏慧
                            法  官  周盈文
以上正本證明與原本無異。
不得上訴。
                            書記官  余姿慧
中    華    民    國    97    年    2     月    14    日
附錄：本案論罪科刑法條全文
中華民國刑法第320條
（普通竊盜罪、竊佔罪）
意圖為自己或第三人不法之所有，而竊取他人之動產者，為竊盜
罪，處 5 年以下有期徒刑、拘役或 5 百元以下罰金。


司法院資訊處製作；財團法人民間司法改革基金會備份。
